en: Arts & Entertainment > Hobbies & Creative Arts > Musical Instruments > Percussion > Drum Kits: Acoustic Drum Kits; Bass Drum Kits; Crash Cymbal Drum Kits; Electronic Drum Kits; Floor Tom Drum Kits; Jazz Drum Kits; Marching Drum Kits; Ride Cymbal Kits; Rock Drum Kits; Shell Packs; Tom-Tom Kits
sk-SK: Umenie a zábava > Záľuby a tvorivé dielne > Hudobné nástroje > Perkusie > Bicie súpravy: Akustické bicie súpravy; Basové bicie súpravy; Súpravy crash činelov; Elektronické bicie súpravy; Súpravy Floor Tom bubnov; Džezové bicie súpravy; Pochodové bicie súpravy; Súpravy ride činelov; Rockové bicie súpravy; Shell packy; Súpravy prechodových bubnov
sl-SI: Kultura in zabava > Hobiji in ustvarjalne umetnosti > Glasbila > Tolkala > Kompleti bobnov: Kompleti akustičnih bobnov; Kompleti bas bobnov; Kompleti bobnov z udarnimi činelami; Kompleti elektronskih bobnov; Komplet talnih tom bobnov; Kompleti jazz bobnov; Komplet bobna za korakanje; Kompleti ride činel; Kompleti rock bobnov; Komplet bobnov z ogrodjem; Kompleti tom-tomov
pt-PT: Artes e lazer > Passatempos e artes criativas > Instrumentos musicais > Percussão > Kits de bateria: Kits de bateria acústica; Kits de tambor baixo; Kits de pratos de ataque para bateria; Kits de baterias eletrónicas; Kits de timbalão de chão para bateria; Kits de bateria de Jazz; Baterias de marcha; Kits de pratos de condução; Kits de bateria de Rock; Conjuntos de cascos; Kits de timbalão
vi: Nghệ thuật và giải trí > Sở thích và nghệ thuật sáng tạo > Nhạc cụ > Bộ gõ > Bộ trống: Bộ trống mộc; Bộ trống bass; Bộ trống kèm chũm chọe crash; Bộ trống điện tử; Bộ trống tom đặt sàn; Bộ trống jazz; Bộ trống diễu hành; Bộ chũm chọe ride; Bộ trống rock; Bộ trống shell pack; Bộ trống tom
fi: Taide ja viihde > Harrastukset ja taiteet > Soittimet > Perkussiot > Rumpusetit: Akustiset rumpusetit; Bassorumpusetit; Aksenttipeltirumpusetit; Sähköiset rumpusetit; Lattiatomirumpusetit; Jazzrumpusetit; Marssirumpusetit; Komppipeltisetit; Rokkirumpusetit; Rumpujen runkosarjat; Tomisetit
bg-BG: Изкуства и развлечения > Хобита и творчески изкуства > Музикални инструменти > Перкусии > Комплекти барабани: Комплекти акустични барабани; Комплекти бас барабани; Комплекти барабани за чинели Crash; Комплекти електронни барабани; Ниски том-томи; Комплекти джаз барабани; Комплекти маршови барабани; Комплекти чинели Ride; Комплекти рок барабани; Барабанни корпусни комплекти; Комплекти том-томи
ro-RO: Artă și divertisment > Hobby-uri și artă > Instrumente muzicale > Percuție > Seturi de tobe: Seturi de tobe acustice; Seturi tobe bas; Seturi de tobe cu cimbale „crash”; Seturi de tobe electronice; Seturi de tobe tom de podea; Seturi de tobe jazz; Set de tobe de fanfară; Seturi de cimbale „ride”; Seturi de cimbale rock; Seturi de carcase pentru tobe; Seturi tom-tom
tr: Sanat ve Eğlence > Hobiler ve Sanatsal Çalışmalar > Müzik Aletleri > Perküsyon > Bateriler: Akustik Davul Kitleri; Bas Davul Kitleri; Crash Cymbal Davul Kitleri; Elektronik Davul Kitleri; Zemin Tom Davul Kitleri; Caz Davul Kitleri; Bando davul setleri; Ride Zil Kitleri; Rock Davul Kitleri; Davul gövde setleri; Tom-Tom Kitleri
hu: Művészet és szórakoztatás > Hobbik és kreatív művészet > Hangszerek > Ütőhangszerek > Dobkészletek: Akusztikusdob-készletek; Basszusdob-készletek; Crash cintányér dobkészletek; Elektronikusdob-készletek; Padló tomdob-készletek; Dzesszdob-készletek; Menetdob-szettek; Ride cintányérkészletek; Rock dobkészletek; Dobtest szettek; Tom-Tom készletek
pt-BR: Artes e entretenimento > Hobbies e artes > Instrumentos musicais > Percussão > Conjuntos de bateria: Kits de bateria acústica; Kits de bumbo; Kits de bateria de címbalos de ataque; Kits de bateria eletrônica; Kits de bateria de tom-ton de chão; Kits de bateria de jazz; Baterias de fanfarra e marcha; Kits de címbalos de condução; Kits de bateria de rock; Kits de tambores (Shell Packs); Kits de tom-ton
ja: 芸術・エンターテイメント > 趣味・コレクション > 楽器 > パーカッション > ドラムセット: アコースティックドラムキット; バスドラムキット; クラッシュシンバル ドラムキット; 電子ドラムキット; フロアタムドラムキット; ジャズドラムキット; マーチングドラムセット; ライドシンバルキット; ロックドラムキット; シェルパック; タムタムキット
lt-LT: Menai ir pramogos > Hobiai ir menai > Muzikos instrumentai > Mušamieji > Būgnų rinkiniai: Akustiniai būgnų rinkiniai; Bosinių būgnų rinkiniai; „Crash“ lėkščių būgnų rinkiniai; Elektroniniai būgnų rinkiniai; Grindinių tomtomų rinkiniai; Džiazo būgnų rinkiniai; Žygiavimo būgnų rinkiniai; „Ride“ lėkščių rinkiniai; Roko būgnų rinkiniai; Būgnų korpusų komplektai; Tomtomų rinkiniai
sv: Konst och underhållning > Hobby och skapande > Musikinstrument > Slagverk > Trumset: Akustiska trumset; Bastrumset; Crash-cymbaltrumset; Elektroniska trumset; Golvtomtrumset; Jazztrumset; Marschtrumset; Ride-cymbalset; Rocktrumset; Shell packs; Tom-Tomset
de: Kunst & Unterhaltung > Hobby & Kunst > Musikinstrumente > Schlagbohren > Schlagzeuge: Akustische Schlagzeug-Sets; Basstrommel-Sets; Crash-Becken-Schlagzeug-Sets; Elektronische Schlagzeug-Sets; Floor-Tom-Schlagzeug-Sets; Jazz-Schlagzeug-Sets; Marching-Drumkits; Ride-Becken-Sets; Rock-Schlagzeug-Sets; Shell-Sets; Tom-Tom-Sets
nb: Kunst og underholdning > Hobby og kreativitet > Musikkinstrumenter > Perkusjon > Trommesett: Akustiske trommesett; Basstrommesett; Crashsymbal-trommesett; Elektroniske trommesett; Floor Tom-trommesett; Jazztrommesett; Marsjtrommesett; Ridesymbalsett; Rocketrommesett; Trommesett uten hardware; Tom-Tom-sett
pl: Sztuka i rozrywka > Hobby i sztuki piękne > Instrumenty muzyczne > Perkusja > Zestawy perkusyjne: Akustyczne zestawy perkusyjne; Zestawy bębnów basowych; Zestawy perkusyjne z talerzami Crash; Elektroniczne zestawy perkusyjne; Zestawy perkusyjne floor tom; Jazzowe zestawy perkusyjne; Marszowe zestawy perkusyjne; Zestawy talerzy Ride; Rockowe zestawy perkusyjne; Zestawy typu shell pack; Zestawy tomów
es: Arte y ocio > Hobbies y artes creativas > Instrumentos musicales > Instrumentos de percusión > Baterías: Kits de batería acústica; Kits de bombo de batería; Kits de batería de platillos crash; Kits de batería electrónica; Kits de batería para tambor tom de suelo; Kits de batería de jazz; Baterías de marcha; Kits de platillos ride; Kits de batería de rock; Kits de cascos; Kits de tambor tom tom
fr: Arts et loisirs > Loisirs et arts créatifs > Instruments de musique > Percussions > Kits de batterie: Kits de batterie acoustiques; Kits de batterie grosses caisses; Kits de batterie cymbales crash; Kits de batterie électroniques; Kits de batterie tom au sol; Kits de batterie Jazz; Batteries de fanfare; Kits de batterie cymbales ride; Kits de batterie rock; Fûts seuls; Kits tam-tam
zh-CN: 艺术与娱乐 > 爱好/艺术创作 > 乐器 > 打击乐器 > 架子鼓/爵士鼓: 原声架子鼓/爵士鼓; 低音架子鼓/爵士鼓; 架子鼓/爵士鼓强音镲; 电子架子鼓/爵士鼓; 架子鼓/爵士鼓侧嗵鼓; 爵士鼓; 行进套鼓; 节奏镲套件; 架子鼓; 鼓腔套装; 筒鼓套件
ko: 아트/엔터테인먼트 > 취미/예술 > 악기 > 퍼커션 > 드럼 키트: 어쿠스틱 드럼 키트; 베이스 드럼 키트; 크래시 심벌 드럼 키트; 전자 드럼 키트; 플로어 톰 드럼 키트; 재즈 드럼 키트; 마칭 드럼 키트; 라이드 심벌 키트; 락 드럼 키트; 셸 팩; 톰톰 키트
cs: Umění a zábava > Hobby, hudba a výtvarné umění > Hudební nástroje > Bicí nástroje > Bicí soupravy: Akustické bicí soupravy; Soupravy basových bicích; Bicí soupravy s crash činely; Elektronické bicí soupravy; Bicí soupravy s floor tomy; Jazzové bicí soupravy; Pochodové bicí soupravy; Soupravy s ride činely; Rockové bicí soupravy; Sady korpusů bubnů; Tomtom soupravy
zh-TW: 藝術/娛樂 > 嗜好和創作藝術 > 樂器 > 打擊樂器 > 爵士鼓: 傳統爵士鼓; 低音爵士鼓; 碎音鈸爵士鼓; 電子爵士鼓; 落地中鼓爵士鼓; 爵士鼓組; 行進鼓套組; 疊音鈸組; 搖滾爵士鼓; 鼓腔套組; 中鼓爵士鼓
it: Arte e svago > Hobby e arti creative > Strumenti musicali > A percussione > Batterie: Batterie acustiche; Kit grancassa; Kit batteria piatti crash; Kit batteria elettronica; Kit batteria da pavimento; Kit batteria jazz; Batterie da marcia; Kit piatti ride; Kit batteria rock; Shell pack; Kit tom-tom
nl: Kunst en entertainment > Hobby's en creatieve vaardigheden > Muziekinstrumenten > Percussie > Drumstellen: Akoestische drumstellen; Bass drumstellen; Crashbekkendrumstellen; Elektronische drumstellen; Vloertomdrumstellen; Jazzdrumstellen; Marching-drumkits; Ridebekkendrumstellen; Rockdrumstellen; Shellpacks; Tom-tomstellen
da: Kunst og underholdning > Hobby og håndarbejde > Musikinstrumenter > Perkussion > Trommesæt: Akustiske trommesæt; Stortrommesæt; Crash-bækkentrommesæt; Elektroniske trommesæt; Floor Tom-trommesæt; Jazztrommesæt; Marchtrommesæt; Ride-bækkensæt; Rocktrommesæt; Shell packs; Tom-Tom-sæt
th: ศิลปะและความบันเทิง > งานอดิเรกและศิลปะสร้างสรรค์ > เครื่องดนตรี > การเจาะแบบกระแทก > กลองชุด: กลองชุดอะคูสติก; กลองชุดดรัมเบส; ชุดกลองฉาบแครช; กลองชุดไฟฟ้า; ชุดกลองทอมตั้งพื้น; ชุดกลองแจ๊ส; ชุดกลองมาร์ชชิ่ง; ชุดฉาบไรด์; ชุดกลองร็อค; ชุดเชลล์แพ็ค; ชุดกลองทอม
ru: Искусство и развлечения > Хобби и творчество > Музыкальные инструменты > Ударные инструменты > Комплекты ударных инструментов: Комплекты акустических барабанов; Комплекты бас-барабанов; Комплекты тарелок Crash; Комплекты электронных барабанов; Комплекты напольных томов; Комплекты ударных инструментов для исполнения джаза; Маршевые барабанные установки; Комплекты тарелок Ride; Комплекты ударных инструментов для исполнения рока; Комплекты барабанов (shell packs); Комплекты том-томов
hr-HR: Umjetnost i zabava > Hobiji i kreativne umjetnosti > Glazbala > Udaraljke > Kompleti bubnjeva: Kompleti akustičnih bubnjeva; Kompleti bas-bubnjeva; Kompleti bubnjeva za crash činele; Kompleti električnih bubnjeva; Kompleti indijaner bubnjeva; Kompleti jazz bubnjeva; Kompleti bubnjeva za marširanje; Kompleti ride činela; Kompleti rock bubnjeva; Kruta pakiranja; Kompleti tom-tom bubnjeva
el: Τέχνες & Ψυχαγωγία > Χόμπι & Δημιουργικές Τέχνες > Μουσικά όργανα > Κρουστά όργανα > Κιτ τυμπάνου: Κιτ ακουστικού τυμπάνου; Κιτ μπάσου τυμπάνου; Κιτ τυμπάνου με κύμβαλα Crash; Κιτ ηλεκτρονικού τυμπάνου; Σετ ντραμς Tom δαπέδου; Κιτ ντραμς τζαζ; Σετ τυμπάνων παρέλασης; Κιτ με κύμβαλα Ride; Κιτ ντραμς ροκ; Σετ κελύφους τυμπάνων (Shell Packs); Σετ Tom-Tom